---
title: "Exp Phys correction Exercice"
author: "Morgan Aupiais"
date: "`23/09/2026`"
output: github document
---

```{r setup, include=FALSE}
knitr::opts_chunk$set(echo = TRUE)
```

## Enoncé

Pour l'exercice suivant, utiliser les fonctions R suivantes: 

sample()
replicate()

C'est un contexte expérimental ; simuler les expériences et afficher les résultats bruts de celles-ci. 

## Problème:

Un instrument (émetteur-récepteur) envoie un son sur une paroi et mesure le temps de parcours, jusqu'au retour de ce son.

La paroi est placée initialement à une distance entre 4 et 2 mètre (aléatoirement avec une résolution de 10 cm) et avance vers l'instrument de 10 cm toutes les minutes. Il faudrait que l'expérience (per se) se termine quand la paroi se trouve à 50 cm de l'instrument de mesure.

Dans l'intervalle des minutes, vous faites un lancer d'une pièce équilibrée et quand la pièce retombe sur "face", vous faites une mesure de temps de parcours. 


```{r}
distance_poss = seq(2,4, by = 0.1)

dist = sample(distance_poss, 1, replace = FALSE)
distance_20 = replicate(n=20, sample(distance_poss, 1,replace = FALSE))
mesure_dist = 999
sample_alea = c(TRUE,FALSE)
minutes = 0
nb_mesures = 0

#1ere idée avec une boucle, on simule avec n=20 : 

while (mesure_dist > 0.5) {
  dist = dist - 0.1
  print(dist)
  sample_var = sample(sample_alea,1,replace = FALSE)
  if (sample_var == TRUE) {mesure_dist = dist
  nb_mesures = nb_mesures + 1}
  minutes = minutes + 1
  print(sample_var)
}
print(nb_mesures)
print("fin de l_experience")

```

```{r}
#On fait la fonction

miroir_miroir <- function(distance_poss) {
  #mise a jour des variables
  dist = sample(distance_poss, 1, replace = FALSE)
  minutes = 0
  nb_mesures = 0
  sample_alea = c(TRUE,FALSE)
  # instructions à exécuter
  while (dist > 0.5) {
  dist = dist - 0.1
  print(dist)
  sample_var = sample(sample_alea,1,replace = FALSE)
  if (sample_var == TRUE) {
  nb_mesures = nb_mesures + 1}
  minutes = minutes + 1
  print(sample_var)
  }
  print(nb_mesures)
  print("fin de l_experience")
  resultat <- nb_mesures
  return(resultat)         # valeur renvoyée
}

```


```{r}
#On utilise la fonction

print(replicate(30,miroir_miroir(distance_poss)))
array_finish = replicate(30,miroir_miroir(distance_poss))
```

```{r}
hist(array_finish)
boxplot(array_finish)
```

```{r}
#Fonction correction

expérience = function() {
  
  dist_cm_0 <- 200 + floor(runif(n = 1, min = 0, max =(1 + (400 - 200) / 10 ))) * 10
  #runif : générateur de nombre aléatoire, multiplié par 10 pour retrouver la distance
  nb_mes <- 0 #nombre total de mesure
  arret_obj <- FALSE #pour l'instant on les observations continuent : set to FALSE
  dist_stop <- NA #distance de l'arret de l'objectif : set to NA
  dist_cm_t <- dist_cm_0 # 
  temps_ms <- 0 #mesure du temps
  
  while(dist_cm_t > 0){ #On veut arréter la boucle seulement si la distance de la paroi n'est pas >0
    dist_cm_t = dist_cm_t - 10 #On se rapproche de 10cm à chaque pas de temps
    piece <- sample(c("face","pile"),1,prob = c(0.5,0.5)) #Tirage à pile ou face 
    
    if (piece == "face"){  #
      
      nb_mes <- nb_mes + 1 #ajout d'une mesure quand on tombe sur face
      temps_s <- (2 * dist_cm_t)/34000 #mesure du temps du signal en seconde (facultatif)
      
      if (dist_cm_t == 50){ #mesures uniquement quand pièce tombe sur face, ici si distance égale à 50 :
        arret_obj <- TRUE #on a rempli notre objectif, cette variable devient donc TRUE
        dist_stop <- dist_cm_t
        break #termine les boucles
        
      }
     if (dist_cm_t < 50){ #boucle de secours, on évite un choc detructeur entre objectif et paroi
       arret_obj <- FALSE # objectif non-remplis
       dist_stop <- dist_cm_t
       break #termine les boucles
       
     }
       
      
    }
    
    
  }#Fin de while
  
  
  return(list(arret_obj = arret_obj, nb_mes = nb_mes, dist_stop = dist_stop)) #On doit rappeler les fonction ici, on utilise les mêmes nom par simplification
}
```

```{r}
res1exp <- expérience()

array_finish = replicate(10000,expérience(), simplify = FALSE) # On replique 10 000 fois l'expérience, en précisant un array en sortie

```

```{r}
hst_nbm <- sapply(array_finish,function(X) X$nb_mes)
hist(hst_nbm, breaks = "sturges", freq = FALSE) #on crée l'histogramme avec la méthode "sturges", en utilisant les fréquences plutôt que les masses


```







## Questions:

### 1. Listez les variables de votre problème, et caractérisez-les

distance_possibilité : liste de distance (double) entre 2 et 4m avec un pas de 0.1m
distance : selection initiale de la distance -> selection aléatoire dans la liste distance_possibilité (double)
On réduit distance de 0.1m à chaque pas de temps (un pas de temps = 1 min)
minutes :


correction : 

dist_cm_0 (int), numeric-> Contient la distance de départ
nb_mes (int), numeric -> nombre total de mesures
arret_obj (bool), logical -> set to TRUE tant que les observations continus
dist_stop (int), numeric -> distance d'arret de l'expérience
dist_cm_t (int), numeric -> distance en centimetre actuelle de l'objectif
temps_s (int), numeric -> mesure du temps en seconde





### 2. Combien de mesure(s) allez-vous effectuer sur la totalité d'une expérience (constant, variable, comment) ?


Le nombre de mesures est variables, il dépend du nombre de face sur la pièce et de la distance initiale, plus la distance est élevée plus le nombre de mesure effectuées va être globalement élevée.
Sur 10000 replica, le nombre de mesures moyen est de 12.90, avec une variance de 15.03.



### 3. Si vous faites 30 fois l'expérience, combien de fois pourrez-vous arreter l'expérience dans les conditions désirées (quel pourcentage ceci représente-t'il) ?

On a environ 0.5 en proportion (expérience reussi/ expérience non réussi), sur 1000 essais.


### 4. Par précaution, vous souhaiteriez arrêter l'expérience quand l'objectif est rempli, mais avant que la paroi ne touche l'instrument : est-ce toujours possible de faire ceci?





